臺灣高等法院臺中分院刑事判決       100年度上易字第1234號
上  訴  人
即  被  告  賴昆懋
上列上訴人因詐欺案件，不服臺灣臺中地方法院100年度易字第
1188號中華民國100年8月2日第一審判決（起訴案號：臺灣臺中
地方法院檢察署100年度偵字第4040號），提起上訴，本院判決
如下：
    主  文
上訴駁回。
    理  由
一、按不服地方法院之第一審判決而上訴者，須提出上訴書狀，
    並應敘述具體理由，此為上訴必備之程式；其所提出之書狀
    未敘述上訴理由，或僅曾以言詞陳述上訴理由者，均應於上
    訴期間屆滿後二十日內補提理由書於第一審法院；第一審法
    院經形式審查，認逾期未補提上訴理由者，應定期間命補正
    ，逾期未補正者，為上訴不合法律上之程式，應以裁定駁回
    ，如第一審法院未以裁定駁回，第二審法院應以上訴不合法
    律上之程式判決駁回；倘已提出上訴理由，但所提非屬具體
    理由者，則由第二審法院以上訴不合法律上之程式，判決駁
    回；以上於刑事訴訟法第350條、第361條、第362條、第367
    條定有明文。而所謂「具體理由」，必係依據卷內既有訴訟
    資料或提出新事證，指摘或表明第一審判決有何採證認事、
    用法或量刑等足以影響判決本旨之不當或違法，而構成應予
    撤銷之理由，始克當之；倘僅泛言原判決認定事實錯誤、違
    背法令、量刑失之過重或輕縱，而未依上揭意旨指出具體事
    由，或形式上雖已指出具體事由，然該事由縱使屬實，亦不
    足以認為原判決有何不當或違法者，皆難謂係具體理由（最
    高法院97年台上字第892號刑事判決意旨參照）。
二、本案上訴人即被告賴昆懋（下稱被告）不服原審判決提起上
    訴，其上訴狀所載理由略以：不服法官判決伊有期徒刑三月
    ，如易科罰金以新臺幣一千元折算一日，被告與被害人黃獻
    輝談和解，為何還被判處有期徒刑三月及易科罰金，因判緩
    刑才對云云。
三、按詐欺罪係即成犯，故詐欺行為一經完畢，罪即成立，縱於
    事後將詐欺之款項全數吐出，或已自認賠償，亦不能解除犯
    罪之責任。本件原審以被告犯幫助詐欺取財罪事證明確，審
    酌被告無犯罪前科，素行良好，已匯款12,345元給被害人黃
    獻輝，賠償損害等一切情狀，判處被告有期徒刑3 月，並諭
    知易科罰金之折算標準，且已依刑法第74條第1項第1款之規
    定，宣告緩刑2 年。核屬適當，並無違誤。本案被告之上訴
    意旨並未依據卷內既有訴訟資料或提出新事證，指摘或表明
    第一審判決有何採證認事、用法或量刑等足以影響判決本旨
    之不當或違法，仍以上開情詞指摘原判決對其判罪不當而提
    起上訴，依其所提出之上訴理由尚不足以認為原判決有何不
    當或違法，顯非屬具體理由，核之上揭說明，應認其上訴違
    背法律上之程式，應予以駁回，並不經言詞辯論為之。
四、依刑事訴訟法第367條前段、第372條判決如主文。
中    華    民    國    100    年     9    月   20    日
            刑事第三庭    審判長法  官  王  增  瑜
                                法  官  曾  佩  琦
                                法  官  李  悌  愷
上列正本證明與原本無異。
不得上訴。
                                書記官  陳  妙  瑋
中    華    民    國    100    年     9    月   20    日